臺灣桃園地方法院民事裁定
110年度亡字第33號
聲  請  人  臺灣桃園地方檢察署

代  理  人  施瑩惟檢察事務官

相  對  人  汪培賢  

上列聲請人聲請宣告相對人死亡事件，本院裁定如下：
    主  文
宣告汪培賢（男，民國00年00月0日生，身分證統一編號：Z0000
00000號，籍設桃園市○○區○○路000號桃園○○○○○○○○○）於民國98
年10月17日下午12時死亡。
聲請程序費用由相對人之遺產負擔。
    理      由
一、按失蹤人失蹤滿7年後，法院得因利害關係人或檢察官之聲
    請，為死亡之宣告；失蹤人為80歲以上者，得於失蹤滿3年
    後，為死亡之宣告；宣告死亡之裁定，利害關係人或檢察官
    得聲請之，民法第8條第1、2項，家事事件法第155條分別定
    有明文。又按宣告死亡之裁定應確定死亡之時；受死亡宣告
    者，以判決內所確定死亡之時，推定其為死亡；前項死亡之
    時，應為前條各項所定期間最後日終止之時，但有反證者，
    不在此限，家事事件法第159條第1項、民法第9條分別明文
    規定。
二、聲請意旨略以：相對人即失蹤人係民國00年00月0日生，現
    年86歲，於91年10月17日其戶籍遭遷至桃園○○○○○○○○○（下
    稱龍潭戶政）後即無社會軌跡，其無子女，配偶夏懷玉於龍
    潭戶政查訪時稱與相對人分居20年，且於75年後即無請領或
    換發國民身分證紀錄，前涉犯偽造有價證券案件，經臺灣臺
    北地方法院通緝後，因追訴權時效完成，而於93年9月29日
    以93年度自緝字第51號為免訴判決，此外亦查無相對人之在
    監在押、入出境、全民健康保險投保、使用桃園市殯葬設施
    紀錄，亦非社會局安置對象，可認相對人已於91年10月17日
    失蹤迄今。為此，爰依法聲請准對相對人為死亡宣告等語。
三、經查，聲請人主張之前揭事實，業據提出相關戶籍資料、臺
    北市萬華區戶政事務所之訪談紀錄、龍潭戶政之訪查紀錄表
    、桃園市政府社會局109年11月13日桃社老字第1090099810
    號函、桃園市政府殯葬管理所109年11月12日桃市殯字第109
    0006229號函、全民健保資料回復狀況查詢作業、相對人之
    入出境資訊連結作業、全國刑案資料查註表、完整矯正簡表
    、通緝簡表、健保資訊連結作業查詢紀錄等件為證。而經本
    院再次查詢相對人在監在押紀錄、勞保投保紀錄、全民健康
    保險投保及就診紀錄、入出境資料、財產所得及戶籍異動情
    形，並傳喚夏懷玉到庭訊問，均查無相對人現仍生存或活動
    之情形，有各該查詢結果及相關函覆在卷可考。是以，堪認
    聲請人上開主張之事實應屬無訛。
四、本件相對人為23年12月5日生，於91年10月17日失蹤時，為6
    7歲，迄今生死不明已逾7年，且聲請人前聲請本院以110年
    度亡字第33號裁定准許對相對人為公示催告，並於110年7月
    3日將本院公示催告裁定刊登新聞紙乙節，有該裁定及聲請
    人提出新聞紙乙份在卷可稽，今申報期間屆滿，仍未據相對
    人陳報其生存或知其生死者陳報其所知，揆諸首揭法律規定
    ，聲請人於相對人失蹤滿7年後，聲請對之為死亡宣告，於
    法洵屬有據。又相對人係於91年10月17日失蹤，計至98年10
    月17日屆滿7年，依民法第9條第2項前段規定，應推定於是
    日下午12時為其死亡之時，爰准予依法宣告。
四、依家事事件法第154 條第3 項，裁定如主文。
中　　華　　民　　國　　111 　年　　2 　　月　　11　　日
                    家事法庭    法　官　羅詩蘋
以上正本證明與原本無異。
如對本裁定抗告須於裁定送達後10日內向本院提出抗告狀，並繳
納抗告裁判費新臺幣1,000 元。
中　　華　　民　　國　　111 　年　　2 　　月　　11　　日
                                書記官　黃雅慧